臺灣台中地方法院刑事判決　　　　　　　　　　　　　九十一年度易字第七九一號
　　公　訴　人　臺灣台中地方法院檢察署檢察官
　　被　　　告　甲○○
右列被告因竊盜案件，經檢察官提起公訴（九十一年度偵字第二五五二號）及移送併
案審理（九十一年度偵字第三一二九號），本院判決如左：
    主      文
甲○○連續攜帶兇器竊盜未遂，累犯，處有期徒刑陸月，如易科罰金，以佰元折算
壹日。
扣案之螺絲起子（大支）壹把沒收。
    事      實
一、甲○○有偽造文書、竊盜、搶奪等前科，最近一次係於民國八十八年間因竊盜案
    件，經臺灣高等法院台中分院判處有期徒刑七月確定，於九十年六月七日執行完
    畢。猶不知悔改，復意圖為自己不法之所有，並基於概括之犯意，於九十年十二
    月二十日凌晨二時二十分許，騎乘車號ＡＴＲ－二五三號機車，至台中縣太平市
    ○○路四八七巷臨五號「光隆國小」，在該國小新建教室內，竊取乙○○所有之
    ＩＶ一四平方電線二捲（長約二百公尺）及ＩＶ三八平方電線一捲（長約一百公
    尺），價值約新台幣（下同）四千一百二十一元，得手後將之置放在前開機車上
    並騎乘離去，適因巡邏之保全公司人員發現，隨即記下該機車之車號，經報警後
    於九十一年一月二十八日循線查獲。甲○○復於九十一年二月三日晚上十一時五
    十五分許，騎乘車號ＡＴＲ－二五三號機車，至台中縣大里市○○○路與元堤路
    路口之「臻觀」建築工地，攜帶其所有在客觀上足以危害人之生命、身體而可作
    為凶器使用之螺絲起子（大支）一把，在該工地編號「Ｂ１２」棟之四樓，拆除
    分解舜源建設股份有限公司所有之鋁門窗骨料一批（計有長五十三公分、寬六公
    分者二支；長五十三公分、寬五公分者六支；長五十三公分、寬七公分者四支；
    長二百二十四公分、寬五公分者十三支），適因該建築工地之工地主任丁○○發
    現後報警並在工地內大喊「小偷」等語，甲○○即將所拆解之鋁門窗骨料留置現
    場而行竊未遂，且正欲迅速離開該建築工地時，恰有警員駕駛警車巡邏行經該建
    築工地，而在該建築工地門口為警查獲，警員並扣得甲○○所有供犯罪所用之螺
    絲起子（大支）一把。
二、案經台中縣警察局霧峰分局報請臺灣台中地方法院檢察署檢察官偵查起訴及移送
    併案審理。
    理      由
一、訊據被告甲○○固坦承至「臻觀」建築工地竊盜未遂之事實，惟矢口否認有至「
    光隆國小」竊盜之犯行，辯稱：其並未至「光隆國小」行竊，其曾將機車借給以
    前的獄友「徐文安」，所以可能是「徐文安」去偷的云云。然查：
(一)、被害人乙○○所有之ＩＶ一四平方電線二捲（長約二百公尺）及ＩＶ三八平方電
    線一捲（長約一百公尺），於九十年十二月二十日凌晨二時二十分許，在台中縣
    太平市「光隆國小」失竊，竊嫌所騎乘之機車車號為「ＡＴＲ－二五三號」等情
    ，業據目擊證人許民政即保全人員於警訊及本院審理時證述屬實。而前開機車係
    被告以動產擔保交易附條件買賣之方式向佶利租賃有限公司所購買，除據被告自
    承在卷外，復有車籍作業系統－查詢認可資料一份附於偵查卷可稽。被告雖辯稱
    其曾將機車借給「徐文安」云云，然卻無法說明如何聯絡「徐文安」以供查證，
    是其辯解原屬有疑，且證人許民政於警訊時亦已指證被告之相片無誤，並證稱：
    「．．是他無訛，正面我沒看清楚，但側面是他無誤」等語，足見被告應有至「
    光隆國小」行竊，允無疑義。被告此部分之辯解顯係卸飾之詞，不足採信。
(二)、被告至「臻觀」建築工地竊盜未遂之事實，業據被告於警訊、偵查中及本院審理
    時坦承不諱，核與證人丁○○（工地主任）、丙○○（查獲本案之警員）分別於
    警訊及本院審理時證述之情節相符，並有贓物領回收據一份、照片五張附於偵查
    卷可稽，復有扣案之螺絲起子（大支）一把可資佐證。被告此部分之自白核與事
    實相符。
(三)、查被告竊取被害人乙○○所有之電線共三捲及竊取被害人舜源建設股份有限公司
    所有之鋁門窗骨料一批未遂，其顯有為自己不法所有之意圖；又被告至「臻觀」
    工地行竊時所攜帶之螺絲起子一把，在客觀上足以危害人之生命、身體，係屬兇
    器。是本件事證明確，被告之犯行洵堪認定。
二、查被告至「臻觀」工地行竊時，雖已將鋁門窗骨料拆解，惟因事跡敗露而將該等
    骨料留置現場，正欲離開該工地時即為警查獲，其因偶遇障礙致未完成竊盜犯行
    ，係屬未遂。故核被告所為，係犯刑法第三百二十一條第二項、第一項第三款之
    攜帶兇器竊盜未遂罪、第三百二十條第一項之竊盜罪。被告已著手於攜帶兇器竊
    盜犯行之實行而不遂，為未遂犯，應依刑法第二十六條前段之規定減輕其刑。被
    告先後一次竊盜及一次攜帶兇器竊盜未遂之犯行，時間緊接，犯罪構成要件相同
    ，顯係基於概括之犯意而為，為連續犯，應依刑法第五十六條之規定論以一攜帶
    兇器竊盜未遂罪，並加重其刑。被告至「光隆國小」竊盜之事實，雖未據公訴人
    起訴，惟與已起訴其所犯前開有罪部分有連續犯關係，屬裁判上一罪，為起訴效
    力所及，本院自得一併加以審理。查被告曾於八十八年間因竊盜案件，經臺灣高
    等法院台中分院判處有期徒刑七月確定，於九十年六月七日執行完畢，此有臺灣
    高等法院被告全國前案紀錄表及臺灣台中地方法院檢察署刑案資料查註紀錄表各
    一份附卷可稽，其於前案執行完畢後，五年內再犯本件有期徒刑以上之罪，係屬
    累犯，應依刑法第四十七條規定加重其刑。並先遞加重後減輕其刑。爰審酌被告
    犯罪之動機、目的、手段、其品性及智識程度、犯罪所生之損害及其犯罪後之態
    度等一切情狀，量處如主文所示之刑，並諭知易科罰金之折算標準。扣案之螺絲
    起子（大支）一把，係被告所有供犯罪所用之物，此據被告於本院審理時供述明
    確，應依刑法第三十八條第一項第二款之規定宣告沒收。另扣案之螺絲起子（中
    支）一把、手電筒一支、斜口鉗一支、美工刀一支、玻璃刀一支、鐵剪一支、虎
    頭鉗一支及鐵管剪一支，係警方自被告之機車置物箱內搜出，此觀諸警訊筆錄自
    明，足見被告並未將該等工具攜帶至盜所，且亦無積極之證據足以證明被告係以
    該等工具作為竊盜之用，是尚非被告供犯罪所用之物，爰不予宣告沒收，併此敘
    明。
據上論斷，應依刑事訴訟法第二百九十九條第一項前段，刑法第五十六條、第三百二
十一條第二項、第一項第三款、第二十六條前段、第四十七條、第四十一條第一項前
段、第三十八條第一項第二款、罰金罰鍰提高標準條例第二條，判決如主文。
中      華      民      國      九十一      年      六    月      三    日
                                   臺灣台中地方法院刑事第七庭
                                        法  官 簡源希
右正本證明與原本無異。
如不服本判決，應於判決送達後十日內向本院提出上訴狀，上訴於臺灣高等法院臺中
分院( 須附繕本 )。
                                        書記官
中     華      民       國      九十一      年     六      月     四    日
附錄論罪科刑法條：
刑法第三百二十一條第一項：犯竊盜罪而有左列情形之一者，處六月以上、五年以下
                          有期徒刑：
                      三、攜帶兇器而犯之者。
刑法第三百二十條第一項：意圖為自己或第三人不法之所有，而竊取他人之動產者，
                        為竊盜罪，處五年以下有期徒刑、拘役或五百元以下罰金
                        。
